臺灣新北地方法院板橋簡易庭簡易民事判決
110年度板簡字第1836號
原      告  潘仰芬  


訴訟代理人  謝智硯律師
            賴元禧律師
被      告  吳亞惠  

訴訟代理人  林柏均  
被      告  潘加馨  
訴訟代理人  蔡岳泰律師
上列當事人間請求侵權行為損害賠償事件，本院於中華民國111
年4月18日言詞辯論終結，判決如下：
    主      文
原告之訴駁回。
訴訟費用新臺幣壹萬柒仟陸佰叁拾貳元由原告負擔。
    事實及理由
壹、程序部分
　　被告吳亞惠（下稱吳亞惠）經合法通知，未於最後言詞辯論
    期日到場，核無民事訴訟法第 386條各款所列情形，爰依民
    事訴訟法第436條第2項準用同法第385條第1項規定，依原告
    之聲請，由其一造辯論而為判決，合先敘明。　　
貳、實體部分：
一、原告主張：
㈠、原告於民國108年4月14日4時1分許手推寬60公分、長120公分
    、高125公分之地瓜車（下稱系爭手推車），由新北市○○區○
    ○路○○○路○○○○○○○○○○路000號1樓處擺放，斯時雖為凌晨，惟
    有多盞燈光而照明充足。渠料，受僱於被告潘加馨（下稱潘
    加馨）在麥味登早餐店新市店（下稱系爭早餐店）任職之吳
    亞惠竟騎乘車牌號碼000-000號普通重型機車（下稱系爭機
    車），沿新北市永和區中正路往永利路方向以時速約60至70
    公里行駛(道路速限為時速50公里），疏未而撞擊原告及系
    爭手推車，致原告倒地而受有右側腔骨平台開放性骨折之傷
    害（下稱系爭傷害），嗣因系爭傷害產生諸多後遺症使原告
    不良於行嚴重影響其工作，且需由整形外科整復，並需服用
    藥物方得止痛安眠。爰依民法第184條第1項前段、第2項及
    同法第188條第1項前段，請求吳亞惠、潘加馨連帶負損害賠
    償責任。並聲明：㈠、被告應連帶給付原告1,676,934元 ，
    及自起訴狀繕本送達翌日起算，按週年百分之五計算之利息
    ；㈡、原告願供擔保，請准宣告假執行。
二、吳亞惠則以：吳雅惠就系爭事故並無過失，有新北市政府車
    輛行車事故鑑定委員會新北車鑑字第0000000號鑑定意見書
    、鑑定覆議會新北覆議0000000號鑑定覆議意見書可佐，吳
    亞惠所涉過失傷害刑事責任，業經檢察官為不起訴處分確定
    。原告於系爭事故前未行走於行人穿越道上並未在其行駛方
    向之車道靠右行走，又欲逆向且斜穿馬路推行，致遭吳亞惠
    騎乘系爭機車撞及，過失責任應由原告自負。又原告系爭事
    故時處於酒醉狀態，且當時尚未日出、陰天又天色昏暗不明
    ，吳亞惠主觀上尚難預見上揭違規情形，且並無充足時間可
    採取適當之措施以避免結果之發生，難認吳亞惠有何過失等
    語置辯。並聲明：㈠、原告之訴駁回；㈡、如受不利判決，被
    告願供擔保請准宣告免為假執行。
三、潘加馨則以：吳亞惠受潘加馨僱用任職於系爭早餐店，其主
    要職務為內場從事製作早餐、備料之工作等，不包括駕駛及
    送貨。不論其工作內容或附隨之準備工作與輔助事務，均與
    機車駕駛行為無涉。再者，吳亞惠於事發當時所駕駛之系爭
    機車既非潘加馨或系爭早餐店所有，其外觀更無標誌有與潘
    加馨或系爭早餐店有關之商標或名稱，客觀上應非執行職務
    之行為，原告請求潘加馨負僱用人之損害賠償責任，為無理
    由等語置辯。並聲明：㈠、原告之訴駁回。㈡、如受不利判
    決，願供擔保請准宣告免為假執行。
三、不爭執事項
㈠、原告因系爭事故已領取強制汽車責任保險理賠77,088元( 見
    本院卷第235 頁）。
㈡、吳亞惠於系爭事故發生時受僱於潘加馨經營麥味登早餐店新
    市店（即系爭早餐店）。
四、本件爭點：　
㈠、吳亞惠就系爭事故是否有過失？是否應負侵權行為損害賠償
    責任？
　⒈按因故意或過失，不法侵害他人之權利者，負損害賠償責任
    ；汽車、機車或其他非依軌道行駛之動力車輛，在使用中加
    損害於他人者，駕駛人應賠償因此所生之損害，但於防止損
    害之發生，已盡相當之注意者，不在此限；為民法第184條
    第1項前段、第191條之2所明定。
  ⒉查，經本院當庭勘驗系爭事故之路口監視攝影畫面，勘驗結
    果為：原告於108 年4 月14日4 時1 分17秒推系爭手推車自
    畫面左側（萊爾富便利商店側）沿中正路往對側方向移動，
    原告及系爭手推車所在處旁之路燈有開啟，原告行走於新北
    市永和區中正路往永利路方向車道（下稱系爭車道）中間處
    ，108 年4 月14日4 時1 分30秒時，原告所在車道即中正路
    前後兩路口紅綠燈號誌均自紅燈轉為綠燈，原告移動將至中
    正路分向限制線（雙黃線，下稱系爭雙黃線）處，於系爭車
    道上斜行往對側移動，108 年4 月14日1 分55秒時，原告在
    系爭車道靠近系爭雙黃線處，遭被告吳亞惠騎乘之系爭機車
    碰撞而生系爭事故等節，有本院言詞辯論筆錄暨監視攝影畫
    面翻拍照片、文字說明等件可稽（見本院卷第363至367頁；
    第397、398頁；限閱卷），足見原告於凌晨4時尚未日出之
    際推行手推車逆向斜行至系爭車道靠近系爭雙黃線處，
　　吳亞惠依號誌行駛，實難注意逆向推行系爭手推車斜行穿越
    馬路之原告而得迴避系爭事故，佐以新北市政府車輛行車事
    故鑑定會鑑定意見認：「一、潘仰芬推手推車(係屬慢車)酒
    精濃度超過規定標準，斜穿道路，為肇事原因。二、吳亞惠
    駕駛普通重型機車，無肇事因素。」；新北市車輛行車事故
    鑑定覆議會鑑定覆議意見認「一、潘仰芬推手推車(係屬慢
    車)酒精濃度超過規定標準，逆向推行，為肇事原因。二、
    吳亞惠駕駛普通重型機車，無肇事因素。」，有鑑定意見書
    、鑑定覆議意見書可參(見109年度偵字第1518號卷第41、42
    頁；第53頁)，堪認吳亞惠就系爭事故主觀上並無過失，且
    系爭事故並無迴避可能性，自無庸負侵權行為損害賠償責任
    。
㈡、潘加馨就系爭事故是否應負僱用人侵權行為損害賠償責任？
　　承前所述，吳亞惠既不負侵權行為損害賠償責任，潘加馨自
    無負僱用人侵權行為損害賠償責任之餘地。本院自無庸審酌
    損害賠償項目、數額，更無審究與有過失，附此敘明。
五、綜上所述，吳亞惠就系爭事故主觀上並無過失而不負侵權行
    為損害賠償責任，潘加馨亦不負僱用人損害賠償責任，則原
    告依民法第184條第1項前段、第2項及同法第188條第1項前
    段請求被告給付吳亞惠、潘加馨連帶給付原告1,676,934元 
    ，及自起訴狀繕本送達翌日起算，按週年百分之5計算之利
    息，均無理由，應予駁回。
六、本件事證已明，兩造其餘攻擊、防禦方法及舉證，經核於判
    決結果無影響，爰不逐一論列。
七、訴訟費用負擔之依據：民事訴訟法第78條。本件訴訟費用額
    ，依後附計算書確定如主文所示金額。
中　　華　　民　　國　　111 　年　　4　　月　　29 　　日
                  臺灣新北地方法院板橋簡易庭
                              法  官  吳孟竹
計   算   書
項        目        金   額（新臺幣）       備     註
第一審裁判費           17,632元
合        計           17,632元             由原告負擔
以上正本係照原本作成。
如不服本判決，應於送達後20日內，向本院提出上訴狀並表明上
訴理由，如於本判決宣示後送達前提起上訴者，應於判決送達後
20日內補提上訴理由書（須附繕本）。如委任律師提起上訴者，
應一併繳納上訴審裁判費。
中　　華　　民　　國　　111 　年　　4 　　月　　29　　日
                              書記官  呂亞馨